# 【求助陈版主】关于专利许可的账务处理

提问人：jemich 时间：2015-03-31 22:27:51
求助，如果A公司与B公司签订了专利许可合同，A公司支付对价1.14亿元，可使用B公司N个专利，使用期限为 15 年；付款方式为第一年支付 1 亿元，后 14 年一年支付 1000 万。请问A公司对该业务应该如何进行账务处理？是入无形资产还是做费用化处理呢？

回答人：chenyiwei
受许可使用他人无形资产的权利，如果能够为企业带来未来经济利益且受益期超过一年的，也可以确认为无形资产，其初始计量金额为初始支付的 1 亿元与后续支付款项的折现值之和。该无形资产的摊销期限应考虑许可年限和该技术的技术进步等无形损耗的影响，许可使用年限是摊销年限的上限。

提问人：jemich 时间：2015-03-31 23:18:25
折现这个是没考到到，那折现值和应付款之间的差异进什么科目好呢？ 另外如果是B是公司，它许可给它子公司A之后又许可给另外两个子公司C和D，C和D都可以入无形资产吗，然后集团合并层面抵销掉即可是吗？

回答人：chenyiwei
1 、折现值和长期应付款之间的差额是未确认融资费用。 2 、是。